# 求助陈版关于共同控制的问题

提问人：faidy1623 时间：2015-05-04 09:52:20
A公司与持有其47%的控股股东B共同投资C公司，其中A持有19%C公司股权，B公司持有32%股权，A与B公司签署一致行动人协议，约定在B公司建设期内，在决定C公司有关经营发展、且需经标的公司股东会审议批准的重大事项时，B公司与A公司保持一致，在项目建设完成后，B公司将会以公允价转让股权给A公司，若A公司不购买该股权，Ｂ公司将会把该股权转让给第三方。 我的疑问是，（ 1 ）A公司如何进行核算，是按照合营安排还是按照金融资产准则进行核算？ （ 2 ）B公司能够对A公司实施控制的情况下，C公司的最终控制方是A公司还是B公司？

回答人：chenyiwei
如果B公司基于未来很可能将C的控股权转给A的预期，将其管理权授权给A行使，因而A在此期间确实对C具有相关活动决定权等实质性权力的，可以认为A具有对C的控制权，A将C纳入合并报表；相应地，后续A收购B的股权应作为购买少数股权处理。如果该前提不成立，则另当别论。 该案例中因为A和B之间本身存在控制关系，且采用授权方式，并不是平等的双方之间协商一致的决策机制，因此不可能构成合营安排。 如果A能够控制C，则也就意味着B能够控制C，因此C的最终控制人应为B或更高级别。

提问人：faidy1623 时间：2015-05-05 10:13:21
多谢陈版！ 还有个问题请教您，A企业与C企业业务性质不一样，C拥有大量房产和土地，其中一小部分用于出租，收购后将C企业的资产用于改建，改建后与A企业业务性质一致，原出租部分仍继续出租。 我的问题是：假如能够控制的话，编制合并报表时候企业属于企业合并还是属于不构成业务的购买资产？

回答人：chenyiwei
关键是这些房产和土地与C现有的其他业务之间是否存在关联。如果相对独立，则对这部分房屋、土地等按资产购买处理较为合适。